# 现金收购方式下的同一控制控股合并，资本公积余额不足恢复时的处理?陈版

提问人：呼叫帮助 时间：2010-04-17 17:29:50
准则讲解上提到，因合并方的资本公积(资本溢价或股本溢价)余额不足，被合并方在合并前实现的留存收益中归属于合并方的部分在合并资产负债表中未予全额恢复的，应在会计报表附注中对这一情况进行说明，包括被合并方在合并前实现的留存收益金额、归属于合并方的金额及因资本公积余额不足在合并资产负债表中未转入留存收益的金额等。在这种情况下，合并期初未分配利润加本期净利润就不等于期末未分配利润了，合并所有者权益变动表里面未分配利润和资本公积都缺一块刚好相同的数字。这如何处理？

回答人：chenyiwei
回复 楼主 呼叫帮助 的帖子实际上可以在股东权益变动表上这样处理：先通过被合并方合并日前利润表的合并，把被合并方在合并日之前形成的累积留存收益都体现到合并资产负债表的留存收益中；然后在合并报表层面，按照实际支付的购买价款（现金）全额冲减资本公积处理。如果因此而导致资本公积出现负数的，则从留存收益中转入一块到资本公积，确保资本公积不出现负数，在股东权益变动表上将这块从未分配利润到资本公积的转移列报为所有者权益的内部结转。